【裁判字號】    99,交抗,13
【裁判日期】    990315
【裁判案由】    違反道路交通管理處罰條例聲明異議
【裁判全文】
臺灣高等法院花蓮分院交通事件裁定    99年度交抗字第13號
抗  告  人
即受處分人  甲○○
上列抗告人因違反道路交通管理處罰條例案件，不服臺灣花蓮地
方法院中華民國99年1月20日所為裁定（99年度交聲字第8號），
提起抗告，本院裁定如下：
    主  文
抗告駁回。
    理  由
一、抗告意旨略以：民國98年10月22日凌晨2點多，抗告人駕駛
    車號U9-2853自小客貨車從中美路往花蓮市區行駛，至中美
    路府前路口紅燈停下，綠燈再開，卻被警車攔下舉發闖紅燈
    ，當時兩名警察說有錄影存證，然而在交通法庭時又舉出很
    多理由說沒有錄影。兩名警察和抗告人都是關係人，為何又
    為證人，何況當時在紅單上車行方向都會寫錯，「僅憑目視
    」就說抗告人闖紅燈，當時半夜三更難免會看錯。其後在99
    年1月14日10時15分在原法院訊問時，兩名警察分別前後所
    述完全不一樣，一名說抗告人在紅綠燈有停下來又開很快，
    警車在後面追，另一名說車開不快慢慢跟，差別之大，令人
    百思不解。抗告人最痛恨闖紅燈者，何況當時抗告人太太、
    女兒都在車上，抗告人絕沒有闖紅燈，否則如何教育子女，
    為此提起抗告云云。
二、按汽車駕駛人，行經有燈光號誌管制之交岔路口闖紅燈者，
    處新臺幣1,800元以上5,400元以下罰鍰；汽車駕駛人有第53
    條之情形者，除依原條款處罰鍰外，並予記違規點數3點，
    處罰條例第53條第1項及第63條第1項第3款分別定有明文。
    經查，抗告人指摘舉發警員並未提出錄影為證，警員應為關
    係人，為何又為證人云云。惟交通違規行為性質多具迅速性
    、採證上亦有稍縱即逝之不可回復等特性，舉發機關或原處
    分機關若能提出更多之法定證據方法，例如人證、書證、物
    證等證據資料，以供司法審查之交通法庭加以判斷該交通違
    規行為之存否，自屬允當。惟若因前揭交通違規行為特性而
    無法提供更多相關之書證、物證時，則舉發警員於司法審查
    之訴訟程序上立於證人地位，證述其當時親身目擊及見聞之
    交通違規行為經過，亦屬法定證據方法之一之人證證述，於
    法亦屬有據。至於舉發警員立於證人地位所為之證述是否可
    採，係取捨證據及認定事實層次問題，乃法院判斷職權之行
    使，其對於證據證明力所為之判斷，苟基於吾人日常生活之
    經驗，而未違背客觀上確實之定則，如證人已依法具結，則
    應依經驗及論理法則判斷其證明力為何，尚不可以舉發警員
    因立於先前之舉發地位，而認其證詞不可採。關於抗告人有
    於98年10月22日2時35分許，在中美路上由北往南行經中美
    、府前路口時闖紅燈之情節，業經執勤警員許天瑜、林庭宇
    於原法院具結後隔離訊問證述明確，所述互核大致相符。再
    參酌二名警員當庭繪製之舉發路段位置圖，警員許天瑜、林
    庭宇執勤站立之位置與抗告人車行方向相同，確可觀察系爭
    路口號誌轉換、車流及抗告人行車情形，且其2人均受有交
    通安全規則及違規取締之專門訓練，又與抗告人素不相識，
    亦無怨隙，於具結後所為之證述，衡情尚屬客觀中立，所述
    抗告人闖越紅燈違規情事應堪採信。抗告人復以舉發單上車
    行方向寫錯、二名證人所述抗告人車行速度並不一致，而認
    為證人所述不實云云；查警員許天瑜、林庭宇雖就抗告人經
    過紅燈時之速度，證述稍有不同，惟關於抗告人確有闖越紅
    燈之行為，以及當時舉發情形、違規時間及地點等情節，互
    核相符，自不得僅以上開證人就抗告人車行速度證述稍有齟
    齬，遽認彼等之證述全然不可採信。且中美路於違規地點呈
    東北至西南走向，稱抗告人由東往西經過路口尚無不妥。是
    抗告人執此為辯，並無理由。綜上，原處分依道路交通管理
    處罰條例第53條第1項、第63條第1項第3款裁處抗告人罰鍰2
    千7百元，並記違規點數3點，於法即無違誤。原裁定駁回異
    議，亦無不合。本件抗告為無理由，應予駁回。
三、據上論結，應依道路交通案件處理辦法第26條，刑事訴訟法
    第412條，裁定如主文。
中    華    民    國    99    年    3    月    15     日
                 交通法庭審判長法  官  謝志揚

                               法  官  張健河

                               法  官  林慶煙
以上正本證明與原本無異。
本件不得再抗告。
中    華    民    國    99    年    3     月    15    日
                               書記官  林明智

司法院資訊處製作；財團法人民間司法改革基金會備份。
